臺中高等行政法院判決
                                    100年度訴字第287號
                                    100年12月1日辯論終結
原      告　順達石材有限公司
代　表　人　黃陳寺
訴訟代理人　李明海　律師
複代理人  　詹志宏　律師
被      告　財政部臺中關稅局
代　表　人　陳錫霖
訴訟代理人　李志民
          　劉欣芳
上列當事人間因虛報進口貨物產地事件，原告不服財政部中華民
國100年7月7日台財訴字第10000137830號（案號：第10000694號
）訴願決定，提起行政訴訟。本院判決如下︰
　　主  文
原告之訴駁回。
訴訟費用由原告負擔。
    事實及理由
一、程序事項：按本件被告代表人（局長）業已更換，被告陳明
    新代表人承受訴訟，於法無違，應予准許。
二、事實概要：緣原告於民國（下同）94年12月26日委由耀億報
    關行向被告報運進口泰國產製POLISHEDPORCELAIN TILES未
    上釉及CERAMIC TILES上釉等貨物乙批（進口報單號碼：第
    DA/94/HV28/0103號），報列行為時貨品分類號列第6907.90
    .00.00-3號「其他無釉陶瓷舖面磚，貼面磚，無釉之陶瓷馬
    賽克立方體及類似品，不論有無褙裡者（已列入690710目者
    除外）」及第6908.90.00.00-2號「其他有釉之陶瓷舖面磚
    ，貼面磚有釉之陶瓷馬賽克立方體及類似品，不論有無褙裡
    者（已列入690810者除外）」，輸入規定均為MW0（大陸物
    品不准輸入）（按：該2貨品分類號列於95年12月1日已異動
    為第6907.90.00.10-1號「無釉陶瓷瓦、立方磚塊及類似品
    ，不論是否為長方形，其最大表面可為各邊長7公分及以上
    ，但小於41公分之正方形所包圍，不論有無褙裡者」及第69
    08.90.00.10-0號「有釉之陶瓷瓦、立方磚塊及類似品，不
    論是否為長方形，其最大表面可為各邊長7公分及以上，但
    小於41公分之正方形所包圍者，不論有無褙裡者」，輸入規
    定仍為MW0），電腦核定按C3（應驗貨物）方式通關；被告
    查驗結果，以實到來貨產地為中國大陸，經審理原告虛報進
    口貨物產地，逃避管制之違章成立，依海關緝私條例第37條
    第3項轉據同條例第36條第1項、第3項規定，處貨價1倍之罰
    鍰計新臺幣（下同）4,637,249元，並沒入貨物。原告不服
    ，申請復查未獲變更，提起訴願遞遭駁回，遂提起行政訴訟
    。經本院96年度訴字第189號判決：「訴願決定及復查決定
    均撤銷。原告其餘之訴（即請求撤銷原處分部分）駁回。」
    原告就駁回部分，提起上訴，經最高行政法院98年度判字第
    924號判決：「原判決關於駁回上訴人其餘之訴及該訴訟費
    用部分均廢棄，發回臺中高等行法院。」本院以98年度訴更
    一字第19號判決：「原告之訴駁回。」原告復提起上訴，經
    最高行政法院99年度裁字第97號裁定：「上訴駁回。」嗣被
    告依據本院96年度訴字第189號判決撤銷意旨，以99年6月7
    日中普業一字第0991008759號重審復查決定：「復查駁回。
    」原告仍表不服，復提起訴願，經財政部於99年11月8日以
    台財訴字第09900304350號訴願決定：「原處分（重審復查
    決定）撤銷，由原處分機關另為處分。」茲被告重行審理結
    果，以100年2月15日中普業一字第1001002498號重核復查決
    定，仍駁回原告復查之申請，原告不服，再行提起訴願。財
    政部於100年7月7日以台財訴字第10000137830號訴願決定駁
    回。原告仍表不服，遂提起本件行政訴訟。
三、本件原告主張：
  (一)原告自泰國進口系爭瓷磚確經GBP公司加工，並提出資料文
    件依進口貨物原產地認定標準第7條第2項計算公式設算系爭
    進口瓷磚附加價值率均超過35％合乎貨物實質轉型，是系爭
    瓷磚原產地為泰國，而被告不依進口貨物原產地認定標準第
    7條第2項規定逕認系爭瓷磚之原產地為中國大陸，足見被告
    所為行政處分以及訴願決定皆為違法，而應予撤銷。
    1.按「第五條之進口貨物，除特定貨物原產地認定基準由經
      濟部及財政部視貨物特性另訂定公告者外，其實質轉型，
      指下列情形：二、貨物之加工或製造雖未造成前款稅則號
      列改變，但已完成重要製程或附加價值率超過百分之三十
      五以上者。前項第二款附加價值率之計算公式如下：貨物
      出口價格（F.O.B.）－直、間接進口原料及零件價格（
      C.I.F.）／貨物出口價格（F.O. B.）＝附加價值率。」
      進口貨物原產地認定標準第7條第1項、第2項定有明文。
    2.查鈞院96年訴字第189號確定判決之理由「五、按『第五
      條之進口貨物，除特定貨物原產地認定基準由經濟部及財
      政部視貨物特性另行訂定公告者外，其實質轉型，指下列
      情形：一、原材料經加工或製造後所產生之貨物與原材料
      歸屬之海關進口稅則前六位碼號列相異者。二、貨物之加
      工或製造雖未造成前款稅則號列改變，但已完成重要製程
      或附加價值率超過百分之三十五以上者。』為進口貨物原
      產地認定標準第7條第1項所規定。查本件原告進口系爭拋
      光磚及釉面磚時仍有上開規定之適用。依前開所述認GBP
      公司未經任何之加工程序，即將自中國大陸進口之系爭拋
      光磚及釉面磚出售與原告公司進口至我國，證據尚有不足
      ，則被告即應審究本件系爭來貨GBP公司自中國大陸進口
      後之加工程度，及是否有本件系爭拋光磚及釉面磚是否符
      合進口貨物原產地認定標準第7條第1項所規定『實質轉型
      』之情形，以認定其原產地。」，且財政部99年11月8日
      之訴願決定書之理由「綜觀本件重審復查決定，原處分機
      關並未重啟查證，仍執前詞以陶瓷公會鑑定結果認為泰國
      GBP公司無刮平定厚設備，無法從事拋光磚之完整加工，
      復根據該公會拋光磚成本分析所示，其加工流程僅占拋光
      磚總成本28％（粗拋光7％＋精拋光7％＋削邊倒角6％＋
      打蠟包裝8％），顯見GBP公司縱有從事加工，惟其加工程
      度甚低，尚難認系爭貨物在泰國GBP公司加工後之附加價
      值率已逾35％而達實質轉型等理由，重復引述前此所查事
      證，且所稱『加工流程僅占拋光磚總成本28％』，實係拋
      光磚之成本比例分析，並非附加價值率，原處分機關未依
      據進口貨物原產地認定標準第7條第2項公式設算附加價值
      率，即認本案之附加價值率未逾35％，似嫌率斷，徵諸行
      政訴訟法第216條第1項及第2項規定，於法自屬有違。」
      ，是本件貨物應以進口貨物原產地認定標準第7條第2項公
      式計算附加價值率，是否已達35％實質轉型。
    3.次查，原告依據上開規定及判決、訴願決定意旨，於99年
      12月27日發函予被告，隨函並提出泰國GBP公司之PROFORM
      A INVOICE、COMMERCIAL INVOICE、CERTIFICATE OF ORIG
      IN、BENEFICIARYS CERTIFICATE、PACKING LIST 、OCEAN
      BILL OF LADING、原告公司自泰國進口報單以及泰國GBP
      公司出口原告公司報單、泰國GBP公司自中國大陸進口報
      單、中國大陸出口貨物報關單、OCEAN BILL OF LADING等
      資料文件，此有函文及檢附之上開資料可證，由該文件資
      料予以計算附加價值率如下：1、800×800mm瓷磚之附加
      價值率：49.01％。原告自泰國進口每片FOB單價為美金5.
      10元（計算式：美金2,652元／520片＝5.10元）。泰國GB
      P公司自中國大陸進口之磚胚每片CIF單價為美金2.60元（
      計算式：美金36,192元／13,920片＝2.60元）。附加價值
      率為（5.10元－2.60元／5.10元）×100＝49.01％。2 、
      600×600mm瓷磚之附加價值率：39.39％。原告自泰國進
      口之瓷磚每片FOB單價為美金3.30元（計算式：美金136,
      125元／41,250片＝3.30元）。而泰國GBP公司自中國大陸
      進口之磚胚每片CIF單價為美金2.00元（計算式：美金91,
      000元／45,500片＝2.00元）。附加價值率為（3.30元－
      2.00元／3.30元）×100＝39.39％。原確定判決及財政部
      99年11月8日之訴願決定書之理由業已認定原告自泰國進
      口系爭瓷磚確經GBP公司加工，被告不依附加價值率超過
      35％計算公式視為貨物實質轉型之法令規定作為認定標準
      ，足見被告所為行政處分以及訴願決定皆為違法，而應予
      撤銷。
  (二)被告自可依原告所提供之上開資料文件綜合判斷而依「進口
    貨物原產地認定標準」第7條第2項計算公式計算附加價值率
    ，被告機關卻不能為之，藉詞原告未盡協力義務，並以匯款
    金額不符未能提出合理解釋即無法提出交易文件，並參酌駐
    外單位查證及陶瓷公會鑑定結果，逕認自泰國GBP公司進口
    系爭貨物未經泰國GBP公司加工，原產地為中國大陸，等同
    未為認定，已屬為違法不當。
    1.按「海關對進口貨物原產地之認定，應依原產地認定標準
      辦理，必要時，得請納稅義務人提供產地證明文件。在認
      定過程中如有爭議，納稅義務人得請求貨物主管機關或專
      業機構協助認定，其所需費用統由納稅義務人負擔。前項
      原產地之認定標準，由財政部會同經濟部定之。」關稅法
      第28條定有明文。次按，「進口貨物原產地由進口地關稅
      局認定之。原產地認定有疑義時，進口地關稅局得通知納
      稅義務人限期提供產地證明文件或樣品。前項所稱產地證
      明文件，包括交易文件、產製該貨物之原物料或加工資料
      或其他相關資料。納稅義務人未依第一項期限提供產地證
      明文件或樣品，或所提供證明文件或樣品不足認定原產地
      ，進口地關稅局得請求其他機關協助認定。其他機關未能
      自進口地關稅局請求協助日起二十日內提出明確書面意見
      時，進口地關稅局應就現有查得資料認定貨物原產地。前
      項其他機關包括行政院農業委員會、經濟部及其他相關機
      關。」、「原產地認定過程中，納稅義務人依關稅法第二
      十八條第一項規定請求貨物主管機關或專業機構協助認定
      者，應通知進口地關稅局，進口地關稅局接到通知時，應
      將樣品及相關資料送相關機關或專業機構協助認定。進口
      地關稅局於接獲貨物主管機關或專業機構協助認定之回覆
      後，應綜合其他查得之事證，認定該進口貨物之原產地。
      」進口貨物原產地認定標準第4條、第4-1條定有明文。
    2.查本件進口貨物，該貨物之製造過程涉及2個國家，則依
      進口貨物原產地認定標準第7條第2項公式審查是否符合實
      質轉型，而原告業已提出資料文件計算附加價值率已符合
      實質轉型，揆諸上開規定，原告所提出之資料文件已含有
      交易文件即PROFORMA INVOICE係指客戶訂單後，確認客戶
      的訂單之內容亦即承諾之謂，COMMERCIAL INVOICE係指商
      業發票，出貨後用來跟客戶請款與通關用，以及原告公司
      自泰口進口報單以及泰國GBP公司出口原告公司報單、泰
      國GBP公司自中國大陸進口報單、中國大陸出口貨物報關
      單，是原告已盡提出相關資料文件之協力義務，基此並予
      以計算系爭瓷磚之附加價值率用以認定原產地，況於他案
      之原告曾向財政部高雄關稅局申報自泰國GBP公司進口同
      樣瓷磚貨物，並經財政部高雄關96年10月5日高普興字第
      0961018106號函覆，依「進口貨物原產地認定標準」第7
      條第1項第2款之附加價值率核算超過百分之三十五，確認
      該系爭貨品產地為泰國（案號：鈞院96年度訴字第130號
      判決卷內），由此可見，被告自可依原告所提供之上開資
      料文件綜合判斷而依「進口貨物原產地認定標準」第7條
      第2項計算公式計算附加價值率，然同樣屬財政部下屬之
      平行機關財政部高雄關稅局能為之，而被告卻不能為之，
      藉詞原告未盡協力義務，並以匯款金額不符未能提出合理
      解釋即無法提出交易文件，並參酌駐外單位查證及陶瓷公
      會鑑定結果，逕認自泰國GBP公司進口系爭貨物未經泰國
      GBP公司加工，原產地為中國大陸，等同未為認定，已屬
      為違法不當。
  (三)協力義務與舉證責任為不同法效事實，被告竟混為一談，且
    被告所要求之文件資料業已提出可供被告核算系爭進口瓷磚
    之附加價值率，甚在申報進口系爭瓷磚因遭認係中國大陸產
    製，已應被告之要求而早已全部提供予被告，被告自不為查
    閱，反認原告未盡協力義務，又不採上開法令作為認定標準
    ，其所為之處分及決定顯然違法，應予以撤銷。
    1.按最高行政法院93年訴字第621號判決意旨，以及陳敏教
      授對於「協力要求之界限」與「協力要求之拒絕」之論述
      ，協力義務主要在彌補稽徵機關職權調查功能的不足，但
      即使違反協力義務，也不一定會造成妨礙真實發現的結果
      。
    2.查原告已提出上開文件資料，而上開文件資料係屬必要的
      、適當的、並應可以履行的、且須合乎比例原則及有期待
      可能性，是已盡協力義務，自可供被告核算系爭進口瓷磚
      之附加價值率，倘如被告要求原告協力之事項，為過度或
      過份，而侵害人民基本權力之核心內容時，即屬不可期待
      。況且協力義務與舉證責任要屬不同，不容相混，然訴願
      機關竟以原告對於匯款金額不符未能提出合理解釋以及無
      法提出交易文件，反托辭參酌駐外單位查證及陶瓷公會鑑
      定結果，逕認自泰國GBP公司系爭進口貨物原產地為中國
      大陸云云，顯然係將協力義務與舉證責任混為一談，所為
      之決定自屬認事用法之違誤，況被告所要求上開文件資料
      ，早在申報進口系爭瓷磚因遭認係中國大陸產製，已應被
      告之要求而全部提供予被告，並留存被告處，而被告自不
      為查閱，反認原告未盡協力義務，又不採上開法令作為認
      定標準，其所為之處分及決定顯然違法，應予以撤銷。
  (四)被告猶一再重複前審確定判決中所持之理由，而不依進口貨
    物原產地認定標準之法令審認系爭進口瓷磚貨物，即遽認系
    爭進口瓷磚貨物在泰國完全無加工，是被告所為之認定已有
    不適用法規之違法。
    1.按行政訴訟法第四條「行政法院之判決，就其事件有拘束
      各關係機關之效力」，乃本於憲法保障人民得依法定程序
      ，對其爭議之權利義務關係，請求法院予以終局解決之規
      定。故行政法院所為撤銷原決定及原處分之判決，如係指
      摘事件之事實尚欠明瞭，應由被告調查事證另為處分時，
      該機關即應依判決意旨或本於職權調查事證。倘依重為調
      查結果認定之事實，認前處分適用法規並無錯誤，雖得維
      持已撤銷之前處分見解；若行政法院所為撤銷原決定及原
      處分之判決，係指摘其適用法律之見解有違誤時，該管機
      關即應受行政法院判決之拘束。行政法院60年判字第35號
      判例謂：「本院所為撤銷原決定及原處分之裁判，如於理
      由內指明由被告官署另為復查者，該官署自得本於職權調
      查事證，重為復查之決定，其重為復查之決定，縱與已撤
      銷之前決定持相同之見解，於法亦非有違」，其中與上述
      意旨不符之處，有違憲法第16條保障人民訴訟權之意旨，
      應不予適用，此有司法院釋字第368號解釋可稽。次按，
      按「第五條之進口貨物，除特定貨物原產地認定基準由經
      濟部及財政部視貨物特性另行訂定公告者外，其實質轉型
      ，指下列情形：一原材料經加工或製造後所產生之貨物與
      原材料歸屬之海關進口稅則前六位碼號列相異者。二貨物
      之加工或製造雖未造成前款稅則號列改變，但已完成重要
      製程或附加價值率超過百分之三十五以上者。前項第2款
      附加價值率之計算公式如下：貨物出口價格（F.O.B）－
      直、間接進口原材料及零件價格（C.I.F）／貨物出口價
      格（F.O.B）＝附加價值率」為進口貨物原產地認定標準
      第7條第1項、第2項所規定。
    2.查本件業經鈞院96年度訴字第189號判決將訴願決定及原
      處分（復查決定）均撤銷（下稱前審確定判決），前審確
      定判決內載明「被告即應審究本件系爭來貨GBP公司自中
      國大陸進口後之加工程度，及是否有本件系爭拋光磚及釉
      面磚是否符合進口貨物原產地認定標準第7條第1項所規定
      「實質轉型」之情形，以認定其原產地。被告未為此一認
      定，逕以系爭來貨未經GBP公司加工，而認定原產地為中
      國大陸，而為本件原告違章之認定，自有認定事實不依證
      據之違法，訴願決定未予糾正，亦有未合。原告主張被告
      復查決定及訴願決定違法，請求均予以撤銷為有理由，應
      由本院將復查決定及訴願決定撤銷，由被告機關查明本件
      系爭進口貨物GBP公司加工之程度，另為適法之處分。」
      前審確定判決已認定系爭瓷磚貨物已有經泰國GBP公司加
      工，揆諸上開司法院大法官解釋意旨，被告自應受前審確
      定判決之拘束，亦即應依進口貨物原產地認定標準第7條
      第2項所定之公式：「貨物出口價格（F.O.B.）－直、間
      接進口原料及零件價格（C.I.F.）／貨物出口價格（F.O.
      B.）＝附加價值率。」計算附加價值率，以認定系爭進口
      瓷磚貨物之加工是否超過35％「實質轉型」之拘束，無從
      再為相異之判斷。況財政部99年11月8日之訴願決定書之
      理由「綜觀本件重審復查決定，原處分機關並未重啟查證
      ，仍執前詞以陶瓷公會鑑定結果認為泰國GBP公司無刮平
      定厚設備，無法從事拋光磚之完整加工，復根據該公會拋
      光磚成本分析所示，其加工流程僅占拋光磚總成本28％（
      粗拋光7％＋精拋光7％＋削邊倒角6％＋打蠟包裝8％），
      顯見GBP公司縱有從事加工，惟其加工程度甚低，尚難認
      系爭貨物在泰國GBP公司加工後之附加價值率已逾35％而
      達實質轉型等理由，重復引述前此所查事證，且所稱『加
      工流程僅占拋光磚總成本28％』，實係拋光磚之成本比例
      分析，並非附加價值率，原處分機關未依據進口貨物原產
      地認定標準第7條第2項公式設算附加價值率，即認本案之
      附加價值率未逾35％，似嫌率斷，徵諸行政訴訟法第216
      條第1項及第2項規定，於法自屬有違。」亦明確指出被告
      應依進口貨物原產地認定標準第7條第2項公式設算附加價
      值率，認定系爭進口瓷磚貨物之加工是否超過35％「實質
      轉型」，惟被告無視該確定判決及財政部99年11月8日之
      訴願決定書之意旨，猶一再重複前審確定判決中所持之理
      由，而不依進口貨物原產地認定標準之法令審認系爭進口
      瓷磚貨物，即遽認系爭進口瓷磚貨物在泰國完全無加工，
      是被告所為之認定已有不適用法規之違法。
  (五)被告所主張之重要爭點提出之攻擊或防禦方法，業已前審確
    定判決為真實審理，已為判斷，被告自應受其拘束不得再行
    爭執，然被告竟復行爭執，顯已有違程序上誠信原則及訴訟
    經濟，委無足取。
    1.按民事訴訟法之規定，除本法已規定準用者外，與行政訴
      訟性質不相牴觸者，亦準用之，行政訴訟法第307之1條定
      有明文。次按，民事訴訟法第400條第1項規定確定判決之
      既判力，惟於判決主文所判斷之訴訟標的，始可發生。若
      訴訟標的以外之事項，縱令與為訴訟標的之法律關係有影
      響，因而於判決理由中對之有所判斷，除同條第2項所定
      關於抵銷之情形外，尚不能因該判決已經確定而認此項判
      斷為有既判力。又學說上所謂之爭點效，係指法院於確定
      判決理由中，就訴訟標的以外當事人所主張之重要爭點，
      本於當事人辯論之結果已為判斷時，除有顯然違背法令，
      或當事人已提出新訴訟資料足以推翻原判斷之情形外，於
      同一當事人就與該重要爭點有關所提起之他訴訟，不得再
      為相反之主張，法院亦不得作相反之判斷，以符民事訴訟
      法上之誠信原則而言。是爭點效之適用，必須前後兩訴訟
      當事人同一，且前案就重要爭點之判斷非顯然違背法令，
      及當事人未提出新訴訟資料足以推翻原判斷等情形始足當
      之，此有最高法院97年台上字第2688號判決可稽。末按，
      法院於判決理由中，就訴訟標的以外當事人所主張影響判
      決結果之重要爭點，本於當事人完足舉證及辯論之結果，
      已為實質之判斷者，基於當事人之程序權業受保障，可預
      見法院對於該爭點之判斷將產生拘束力而不致生突襲性裁
      判，仍應賦予該判斷一定之拘束力，以符程序上誠信原則
      及訴訟經濟。是同一當事人間就該重要爭點提起之其他訴
      訟，除原判斷顯然有違背法令、或當事人提出新訴訟資料
      足以推翻原判斷、或原確定判決之判斷顯失公平等情形，
      可認當事人為與原判斷相反之主張，不致違反誠信原則外
      ，應解為當事人及法院就該經法院判斷之重要爭點之法律
      關係，均不得為相反之主張或判斷，此有最高行政法院98
      年度判字第841號判決意旨可稽。
    2.查被告一再指稱本案報單貨物因與我國駐泰國代表處經濟
      組於94年11月16日前往GBP公司拍攝該公司產品於瓷磚背
      面鑄印有「GBP」字樣不同及泰國GBP公司自大陸進口〝拋
      光磚胚、釉面磚（半成品）〞規格與自泰國出口至臺灣之
      規格相同與瓷磚磚胚應留有加工餘地有別，顯見來貨未於
      泰國加工等語云云，惟上開被告所主張之重要爭點提出之
      攻擊或防禦方法，舉凡系爭進口來貨磁磚背面圖型（參見
      前審確定判決第20頁四、（一））、臺灣陶瓷公會對泰商
      GBP公司鑑驗結果（參見前審確定判決第21頁至第22頁四
      、（三））、系爭磚坯自中國大陸進口自泰國之規格與系
      爭進口來貨自泰國進口台灣之規格（參見前審確定判決第
      22頁四、（四））、財政部關稅總局進口貨物原產地認定
      委員會審議之意見就進口到臺灣之成品，與由中國大陸進
      口到泰國磚坯之重量、尺寸規格相同（參見前審確定判決
      第24頁四、（六））等等，業已前審確定判決為真實審理
      ，已為判斷，揆諸前開判決意旨，被告自應受其拘束不得
      再行爭執，然被告竟復行爭執，顯已有違程序上誠信原則
      及訴訟經濟，委無足取。
  (六)被告一面以原告所提供之匯款水單、進出口報單及成交文件
    資料文件，無法使人採信，一面又指稱系爭進口瓷磚未於泰
    國加工，顯見被告所辯為自相矛盾。況財政部高雄關稅局並
    無如被告所要求需提出任何資料文件，即能計算附加價值率
    ，是以，被告與財政部高雄關稅局為何形成一國兩制，顯無
    法使原告信服，而不是一味要求提出與計算附加價值率無涉
    之資料，方為正辦。查被告一面以原告所提供之匯款水單、
    進出口報單及成交文件資料文件，無法使人採信，另BENEFI
    CIARYS CERTIFICATE、OCEAN BILL OF LADING與進口貨物原
    產地認定標準第7條第2項附加價值率之計算無涉，而不為計
    算附加價值率，一面又指稱系爭進口瓷磚未於泰國加工，既
    可計算附加價值率而不為，自與未加工相違，顯見被告所辯
    為自相矛盾。惟原告已依所提出之資料文件自行計算系爭進
    口瓷磚之附加價值率，系爭進口瓷磚附加價值率均超過35％
    ，原告並於起訴狀提出財政部高雄關稅局計算附加價值率之
    資料，況財政部高雄關稅局並無如被告所要求需提出任何資
    料文件，即能計算附加價值率，而被告為何不能？可證被告
    純為推諉卸責極盡刁難而不為計算。
  (七)綜上所述，被告依進口貨物原產地認定標準之法令審認系爭
    進口瓷磚貨物，即遽認系爭進口瓷磚貨物在泰國完全無加工
    ，被告所為之認定已有不適用法規之違法。且又復行爭執前
    審確定判決為真實審理，被告所主張之重要爭點提出之攻擊
    或防禦方法，並已為判斷，是被告此舉已有違程序上誠信原
    則及訴訟經濟，委無足取。從而可證被告純為推諉卸責極盡
    刁難而不依進口貨物原產地認定標準第7條第2項公式計算附
    加價值率，準此，被告與財政部高雄關稅局為何形成一國兩
    制，顯無法使原告信服，而不是一味要求提出與計算附加價
    值率無涉之資料，方為正辦等情。並聲明求為判決訴願決定
    、重為復查決定及原處分均撤銷。
四、被告則以：
  (一)關於原告起訴狀事實及理由二至四所稱：「原告自泰國進口
    系爭瓷磚確經GBP公司加工，並提出資料文件依進口貨物原
    產地認定標準第7條第2項計算公式設算系爭進口瓷磚附加價
    值率均超過35％合乎貨物實質轉型，是系爭瓷磚原產地為泰
    國，而被告不依進口貨物原產地認定標準第7條第2項規定逕
    認系爭瓷磚之原產地為中國大陸，足見被告所為行政處分以
    及訴願決定皆為違法，而應予撤銷。」、「被告自可依原告
    所提供之上開資料文件綜合判斷而依進口貨物原產地認定標
    準第7條第2項計算公式計算附加價值率，被告機關卻不能為
    之，藉詞原告未盡協力義務，並以匯款金額不符未能提出合
    理解釋即無法提出交易文件，並參酌駐外單位查證及陶瓷公
    會鑑定結果，逕認自泰國GBP公司進口系爭貨物未經泰國GBP
    公司加工，原產地為中國大陸，等同未為認定，已屬為違法
    不當。」及「協力義務與舉證責任為不同法效事實，被告機
    關竟混為一談，且被告機關所要求之文件資料業已提出可供
    被告核算系爭進口瓷磚之附加價值率，甚在申報進口系爭瓷
    磚因遭認係中國大陸產製，已應被告之要求而早已全部提供
    予被告，被告機關自不為查閱，反認原告未盡協力義務，又
    不採上開法令作為認定標準，其所為之處分及決定顯然違法
    ，應予以撤銷。」等節，按貨物進口人有依法令正確申報及
    繳納稅捐之義務，而進口貨品產地之認定涉及事實判斷，應
    依憑證據資料，由個案中之證據調查，依論理法則及經驗法
    則論斷。又海關對於行為人所進口之貨物產地，雖依職權調
    查為原則，惟如已盡相當查證之責，對於進口貨物之產地，
    有具體事證可認與進口人所申報之產地不符，進口人自應負
    提出反證責任。另有關進口貨物所需之契約文件、單據及資
    金往來等資料，通常均存於進口人所支配領域中，海關掌握
    極為困難，為貫徹公平合理課稅之目的及督促貨物進口人按
    實申報義務，貨物進口人應負有調查事實之協力義務，有司
    法院釋字第537號解釋意旨可資參照。又按「前項第2款附加
    價值率之計算公式如下：貨物出口價格（F.O.B.）－直、間
    接進口原料及零件價格（C.I.F.）／貨物出口價格（F.O.B.
    ）＝附加價值率。」為進口貨物原產地認定標準第7條第2項
    所明定，本案被告為依鈞院96年度訴字第00189號判決意旨
    重新查明系爭進口貨物GBP公司之加工程度，於99年12月2日
    以中普業一字第0991019016號函請原告提供與泰國供應商間
    及泰國供應商與中國大陸磚坯供應商間（1）泰國進出口報
    單及成交文件（包括合約、訂貨單、發票等）。（2）實付
    或應付價格之付款結匯單據（包括信用狀及結匯水單）。（
    3）如有間接付款（包括預付款）或尚未支付之價款明細。
    （4）交易價格之決定過程往來文件或其他等同足依上開規
    定計算附加價值率之資料。案經原告於99年12月27日以順達
    字第99122701號函檢附原進口報單之COMMERCIAL INVOICE、
    產地證明、PACKING LIST及已提供之中國出口報關單2紙、
    泰國進口報單1紙外，另提供PROFORMA INVOICE、BENEFICIA
    RY'S CERTIFICATE、OCEAN BILL OF LOADING及原告支付泰
    國GBP公司之銀行匯款水單6紙，惟查：１、有關BENEFICIAR
    Y'S CERTIFICATE、OCEAN BILL OF LOADING部分，核與進口
    貨物原產地認定標準第7條第2項附加價值率之計算無涉，自
    難認屬對原告有利之證據。２、原告支付泰國GBP公司之銀
    行匯款水單6紙部分，按原告主張系爭貨品係向泰國GBP公司
    訂購，而由該公司向中國大陸訂製磚坯進口至泰國，並在泰
    國加工製造而成，如所稱屬實，原告自應提出訂購或契約資
    料，及給付全部貨款等事證，經查該6紙水單之總金額為美
    金124,530.98元，與本案系爭貨物之完稅價格為美金139,27
    7.64元，顯然不合。又其中匯款編號NOAETT504179、NOAETT
    504497及NOAETT510034等3筆，匯款日期分別為94年9月23日
    、同年10月14日及同年11月1日，匯款分類名稱及編號欄均
    為「700已進口」，惟查本案進口日期為94年12月17日，則
    原告支付泰國GBP公司之上開銀行匯款水單3紙部分，顯非系
    爭貨物之貨款。另原告雖於該函說明二（二）主張差額部分
    為暫保留未給付金額，惟依一般商業行為，應有泰國GBP公
    司向原告催討餘款之信函，以符商場交易習慣，而原告未能
    提出與泰國GBP公司間之書信往來等資料，以資證明雙方間
    之貨款支付方式及原告未按時支付貨款，泰國GBP公司與原
    告交涉之事由，有違常情。又查原告於該函說明二（三）主
    張「．．．因本件磁磚已以信用狀付款予泰國GBP公司，如
    前所述，並無間接付款或尚未支付之款項。」其說法顯然前
    後矛盾，原告上開所稱各節，實難令人採信。３、另關於泰
    國進出口報單及成交文件（包括合約、訂貨單、發票等）部
    分，原告於該函說明二（一）稱「因本公司與泰國GBP公司
    已往來多年，彼此間已孰悉買賣交易之行為，故以電話通訊
    聯絡後，即達成買賣合意而成立合約，．．．。是雙方口頭
    往來交易並經初步確認訂單內容無異議承諾後，亦即雙方已
    成立合約，．．．」固非無據，惟系爭貨物如有泰國GBP公
    司自中國大陸進口瓷磚磚坯，再於泰國GBP公司加工後出口
    至台灣之事實，既有此交易行為，且行之多年，則衡情原告
    應有與泰國GBP公司間之訂購單、契約、信用狀、書信往來
    及匯款資料可供被告查核，原告所稱與GBP公司間多年來均
    以口頭約定方式交易，亦難令人採信。
  (二)再查我國駐泰國代表處經濟組94年11月18日泰經組字第0940
    0018740函檢送光碟，係該組於94年11月16日前往GBP公司所
    拍攝，光碟內容所稱該公司產品（拋光磁磚）於磁磚背面鑄
    印有「GBP」字樣，惟實際來貨報單第1項4個角落鑄印四方
    型之圖形，第2項未鑄印四方型之圖形，但兩者背面皆無任
    何字樣，則本案報單貨物顯係非屬該公司線上所加工生產的
    產品。另查原告所提之泰國GBP公司自大陸進口〝拋光磚坯
    、釉面磚（半成品）〞進口報單顯示，其規格為800×800mm
    及600×60mm，與系爭貨物自泰國出口至台灣之規格800 ×
    800×12mm、600×600×10mm，其長寬相同與瓷磚磚坯應留
    有“加工餘地“（磚坯與成品尺寸差距）以便加工為成品之
    情形有別，顯見來貨未於泰國進行重要加工製程。
  (三)關於原告行政訴訟準備書（一）狀事實及理由一所稱：「被
    告猶一再重複前審確定判決中所持之理由，而不依進口貨物
    原產地認定標準之法令審認系爭進口瓷磚貨物，即遽認系爭
    進口瓷磚貨物在泰國完全無加工，是被告所為之認定已有不
    適用法規之違法。．．．」乙節，經查：1.根據原告所提供
    之中國大陸出口貨物報關單，其600mm×600mm釉面磚之總面
    積為16,380平方米，係依據600mm×600mm計算而得（9,100
    件×5piece/件×0.6m×0.6m=16，380平方米）；另800mm×
    800m m拋光磚之總面積為8,928平方米，係依據800mm×800
    mm計算而得（4,650件×3piece/件×0.8m×0.8m=8,928平方
    米）。故中國大陸出口貨物報關單所載之600mm×600mm及
    800mm×800 mm係實際商品尺寸。2.另根據原告所提供之泰
    國進口貨物報關單，其600mm×600mm釉面磚之總面積為16,3
    80平方米，係依據600mm×600mm計算而得（45,500piece×
    0. 6m×0.6m=16,380平方米）；另800mm×800mm拋光磚之總
    面積為8,908.8平方米，係依據800mm×800mm計算而得（
    13,92 0 piece×0.8m×0.8m=8,908. 8平方米）。故原告所
    提供之泰國進口貨物報關單所載之600 mm×600mm 及800mm
    ×800m m亦為實際商品尺寸。3.又根據原告所提供之中國大
    陸出口貨物報關單及泰國進口貨物報關單，其中600mm×600
    mm釉面磚每片之重量分別為7.4公斤/片（336,700KG/45,50
    0pi ece=7.4KG/piece）及7.6公斤/片（345,800KG/45,500p
    iece=7.6KG/piece），核與本案進口報單（第2項）所載之
    重量7.6公斤/片（313,310KG/41,225piece=7.6KG/piece）
    相當；另800mm×800mm拋光磚部分，中國大陸出口貨物報關
    單及泰國進口貨物報關單每片之重量均為15.66公斤/片（
    218,550KG/13,950 piece=15.66KG/pie ce；218,080KG/13,
    920piece=15.66KG/piece），而本案進口報單（第1項）所
    載之重量16公斤/片（8,208KG/512piece），其重量並未減
    少。4.再者，根據原告所提供之泰國GBP公司系爭貨物之生
    產流程為「Feeding Line→Calibrate→Polish Line→
    Squaring & Chamfering Machine No.1、No.2→Waxing
    Machine No.1、No.2→ Q.C.Section→Packing Section」
    ，可知泰國GBP公司拋光磚之加工流程係先進行拋光後，再
    進行切割、磨成固定尺寸、打蠟及包裝等加工流程。依據上
    開原告所提供之中國大陸出口貨物報關單及泰國進口貨物報
    關單所載之磁磚規格600mm×600mm及800mm×800mm係為實際
    商品尺寸，可見泰國GBP公司自中國大陸進口與泰國GBP公司
    出口至台灣之長寬尺寸相同，其重量亦未見減少，則泰國GB
    P公司自中國大陸進口之磁磚顯係已完成主要製程之拋光或
    上釉及磨切邊等加工程序。又打蠟及包裝等加工程序，係為
    保護已完成拋光或上釉及磨切邊程序之磁磚，避免因搬運、
    使用及環境等因數，對已拋光或上釉完成之磁磚造成外來傷
    害，故按常理推斷，理應於磁磚完成拋光或上釉及磨切邊程
    序時，一併完成打蠟及包裝作業，以保護已完成拋光或上釉
    及磨切邊程序之磁磚，倘於中國大陸完成拋光或上釉及磨切
    邊，再於泰國完成打蠟及包裝，不僅增加人力、成本，不合
    於經濟效益，亦提升磁磚因搬運、包裝造成傷害之風險，實
    無將系爭貨物分成「拋光或上釉→磨切邊」與「打蠟→包裝
    」兩地兩階段加工之必要，況整理包裝並非屬加工之層面，
    故原告所進口之系爭貨物，顯未經泰國GBP公司加工。5.另
    查臺灣區陶瓷工業同業公會94年12月20日（94）臺陶會福字
    第150號函鑑定結果，認為泰國GBP公司無刮平定厚設備，無
    法從事拋光磚之全套完整加工，僅有部分加工能力，惟該公
    司有磁磚加工能力，與系爭貨物有無於該公司加工後再出口
    至臺灣，係屬二事。再者，倘泰國GBP公司將磚坯送至ACP公
    司作刮平定厚、粗拋光、精拋光、磨切邊，再送回GBP公司
    打蠟包裝，則因磁磚屬易碎貨物，其往返不同工廠進行個別
    加工程序，必須對磁磚做妥善的包裝與運輸，勢必增加額外
    的成本負擔，不合於經濟效益，亦提升磁磚因搬運、包裝造
    成傷害之風險，亦無將系爭貨物分成「拋光→磨切邊」與「
    打蠟→包裝」兩地兩階段加工之必要。又依上開鑑定結果，
    釉面磚部分（CD2 GBP鑑定），僅有磨切邊及包裝等程序，
    並無施釉作業，且該鑑定報告亦未見泰國GBP公司及ACP公司
    有施釉設備，自無法從事上釉磚之加工。是以，本案依據原
    告所提供之中國大陸出口貨物報關單及泰國進口貨物報關單
    所載之磁磚規格600mm×600mm及800mm×800mm係為實際商品
    尺寸，且其重量並未減少，已如前述，則泰國GBP公司自中
    國大陸進口之磁磚顯係已完成主要製程之拋光或施釉及磨切
    邊等加工程序，又按常理推斷，系爭貨物理應於中國大陸完
    成拋光或施釉及磨切邊程序時，一併完成打蠟及包裝作業，
    以保護已完成拋光或施釉及磨切邊程序之磁磚，系爭貨物顯
    未經泰國GBP公司加工。(六)再查我國駐泰國代表處經濟組94
    年11月18日泰經組字第09400018740函檢送光碟，係該組於
    94年11月16日前往GBP公司所拍攝，光碟內容所稱該公司產
    品於磁磚背面鑄印有「GBP」字樣，惟實際來貨報單第1項4
    個角落鑄印四方型之圖形，第2項未鑄印四方型之圖形，但
    兩者背面皆無任何字樣；又瓷磚成品通常背後鑄印有商標
    (LOGO)，此為行銷上所需要，而與其他廠牌產品明確區隔，
    惟查系爭貨物成品背後或無鑄印或標示有「GBP」、「ACP」
    等商標字樣，自與一般商品標示方式有違，則系爭貨物顯非
    屬泰國GBP公司線上所加工生產之成品。另查來貨僅於外包
    裝箱塑膠膜內貼有「MADE IN THAILAND GBP INTERTRADE
    CO.LTD.」之紙標示，此種簡易之貼紙標示顯與一般商業習
    慣於瓷磚產品上或外包裝上直接烙印原產地之標示方式不同
    ，顯係匆促加貼紙標示，以掩飾其原產地為中國大陸所致。
    又系爭貨物貨樣送請財政部關稅總局進口貨品原產地認定委
    員會會商認定其原產地，案經該委員會審議會審議結果，於
    95年7月26日以臺總局認字第0951015191號函略謂：參據被
    告查核結果及專家諮詢意見等綜合研判，決議維持被告原認
    定產地為中國大陸，系爭貨物為中國大陸所產製，殆無疑義
    。
  (四)關於原告行政訴訟準備書（一）狀事實及理由一（二）及二
    所稱：「查本件業經臺中高等行政法院96年度訴字第189號
    判決將訴願決定及原處分（復查決定）均撤銷．．．前審確
    定判決已認定系爭瓷磚貨物已有經泰國GBP公司加工，揆諸
    上開司法院大法官解釋意旨，被告機關自應受前審確定判決
    之拘束，．．．」及「被告所主張之重要爭點提出之攻擊或
    防禦方法，業已前審確定判決為真實審理，已為判斷，被告
    自應受其拘束不得再行爭執，然被告竟復行爭執，顯已有違
    程序上誠信原則及訴訟經濟，委無足取。．．．」等節，查
    鈞院96年度訴字第00189號判決係以：1.僅於外包裝透明塑
    膠薄膜上貼有列印「MADE IN THAILAND GBP INTERTRADE C
    O., LTD.」等字樣之紙標籤，雖可認此部分拋光磚有改貼標
    示之情形，然被告既未查知刮除之部分原有何文字或圖案，
    尚難僅以有刮除痕跡，即據以認此部分拋光磚係中國大陸產
    製。2.惟以上開GBP公司自中國大陸進口之每片平均重量與
    本案進口磁磚之每片平均重量加以比較，仍有少量之差異，
    且依論理法則上開平均重量之準確度，容有一定之誤差。此
    外，上開拋光磚坯之加工程序，亦有部分之加工，係重量減
    少不多之部分，是僅依上開每片平均重量之變化，亦難作為
    論斷GBP公司是否全無加工之依據。3.可知陶瓷公會鑑驗結
    果係認GBP公司有部分加工能力，但認該公司無「定厚刮平
    →粗拋光→精拋光→削邊倒角→打臘→包裝」之全套拋光磚
    之加工能力，並非認GBP公司全無加工之能力。4.因此，尚
    難僅以原告所提出中華人民共和國出口貨物報關單所載「拋
    光磚坯」之規格，其長、寬與本案實到貨物「拋光磚」之規
    格相同，即斷言GBP公司對於自中國大陸進口「拋光磚坯」
    、「釉面磚（半成品）」後均未經加工，即再出口之我國。
    5.然依該處所提供之GBP公司照片，該公司仍有加工所用之
    機具，已敘之如前，則該公司之功能是否僅作包裝及整理再
    出口，自尚難即予認定。6.以上開專家之意見，仍係以進口
    到臺灣之成品，與由中國大陸進口到泰國磚坯之重量、尺寸
    規格相同為主要論據，而以此一論點認本案情形GBP公司無
    任何之加工程序，依前所述之理由，尚欠周延。而撤銷該事
    件之復查決定及訴願決定。惟鈞院上開判決書判決理由，係
    就泰國GBP公司之加工作業過程予以判斷該公司具有加工瓷
    磚之能力，並非認系爭貨品於該公司實際加工作業之程度。
    是該判決理由撤銷該事件之復查決定及訴願決定，並諭知被
    告應查明系爭貨物GBP公司加工之程度，且該判決理由後段
    亦載明「又本件尚難即認被告之處分已明確違法，原告請求
    撤銷原處分部分，為無理由，應予駁回。」亦難認定該判決
    已認定系爭貨物係於泰國加工之情形，原告主張被告應受其
    判斷拘束，並無可採。
  (五)末關於原告行政訴訟準備書（一）狀事實及理由三所稱：「
    被告一方面以原告所提供之匯款水單、進出口報單及成交文
    件資料，無法使人採信，一面又指稱系爭進口瓷磚未於泰國
    加工，顯見被告所辯為自相矛盾，況財政部高雄關稅局並無
    如被告所要求需提出任何資料文件，即能計算附加價值率，
    是以，被告機關與財政部高雄關稅局為何形成一國兩制，顯
    無法使原告信服，而不是一味要求提出與計算附加價值率無
    涉之資料，方為正辦。．．．」乙節，按貨物進口人有依法
    令正確申報及繳納稅捐之義務，而進口貨品產地之認定涉及
    事實判斷，應依憑證據資料，由個案中之證據調查，依論理
    法則及經驗法則論斷。又海關對於行為人所進口之貨物產地
    ，雖依職權調查為原則，惟如已盡相當查證之責，對於進口
    貨物之產地，有具體事證可認與進口人所申報之產地不符，
    進口人自應負提出反證責任。另有關進口貨物所需之契約文
    件、單據及資金往來等資料，通常均存於進口人所支配領域
    中，海關掌握極為困難，為貫徹公平合理課稅之目的及督促
    貨物進口人按實申報義務，貨物進口人應負有調查事實之協
    力義務，有司法院釋字第537號解釋意旨可資參照。又按「
    前項第2款附加價值率之計算公式如下：貨物出口價格（F.O
    .B.）－直、間接進口原料及零件價格（C.I.F.）／貨物出
    口價格（F.O.B.）＝附加價值率。」為進口貨物原產地認定
    標準第7條第2項所明定，本案被告為依鈞院96年度訴字第00
    189號判決意旨重新查明系爭進口貨物GBP公司之加工程度，
    爰於99年12月2日以中普業一字第0991019016號函請原告提
    供與泰國供應商間及泰國供應商與中國大陸磚坯供應商間（
    1.泰國進出口報單及成交文件（包括合約、訂貨單、發票等
    ）。2.實付或應付價格之付款結匯單據（包括信用狀及結匯
    水單）。3.如有間接付款（包括預付款）或尚未支付之價款
    明細。4.交易價格之決定過程往來文件或其他等同足依上開
    規定計算附加價值率之資料。案經原告於99年12月27日以順
    達字第99122701號函檢附原進口報單之COMMERCIAL INVOICE
    、產地證明、PACKING LIST及已提供之中國出口報關單2紙
    、泰國進口報單1紙外，另提供PROFORMA INVOICE、BENEFIC
    IARY'S CERTIFICATE、OCEAN BILL OF LOADING及原告支付
    泰國GBP公司之銀行匯款水單6紙，惟查：1.有關BENEFICI
    ARY'S CERTIFICATE（受益人證明）部分，其內容「WE HER
    E CERTIFY THAT ONE NON-NEGOTIABLE SET OF THE SHIPPIN
    G DOCUMENT HAS BEEN SENT DIRECTLY TO THE APPLICANT.」
    之意思，應僅說明泰國GBP公司已將此不可轉讓之託運文件
    正確的交給申請人，或僅重複描述本案貨物（發票號碼：
    GBP-094/2005）之名稱、數量及價格等相關資料，並無法證
    明系爭貨物有經泰國GBP公司加工，亦與計算附加價值率無
    涉。2.另OCEAN BILL OF LOADING（海運提單）部分，其內
    容僅說明系爭貨物係自泰國裝船，經由海運運抵臺灣，核與
    系爭貨物之加工程度及計算附加價值率無涉。3.再者，原告
    支付泰國GBP公司之銀行匯款水單6紙部分，按原告主張系爭
    貨品係向泰國GBP公司訂購，而由該公司向中國大陸訂製磚
    坯進口至泰國，並在泰國加工製造而成，如所稱屬實，原告
    自應提出訂購或契約資料，及給付全部貨款等事證，經查該
    6紙水單中匯款編號NOAETT504179、NOAETT504497及NOAETT5
    10034等3筆，匯款日期分別為94年9月23日、同年10月14日
    及同年11月1日，其水單上之匯款分類名稱及編號欄位中，
    均標示為「700已進口」，惟查本案進口日期為94年12月17
    日，為上開水單匯款日之後，則原告支付泰國GBP公司之上
    開銀行匯款水單3紙部分，應係支付於匯款日前已進口之他
    案貨款，並非支付系爭貨物之貨款。另其餘3紙水單中匯款
    之總金額為美金66,450元（19,250+35,200+12,000=66,450
    ），與本案系爭貨物之完稅價格為美金139,277.64元，顯然
    不合。又查原告雖於該函說明二（二）主張差額部分為暫保
    留未給付金額，惟依一般商業行為，應有泰國GBP公司向原
    告催討餘款之信函，以符商場交易習慣，而原告未能提出與
    泰國GBP公司間之書信往來等資料，以資證明雙方間之貨款
    支付方式及原告未按時支付貨款，泰國GBP公司與原告交涉
    之事由，有違常情。再查原告於該函說明二（三）主張「．
    ．．因本件磁磚已以信用狀付款予泰國GBP公司，如前所述
    ，並無間接付款或尚未支付之款項。」，其說法顯然前後矛
    盾，原告上開所稱各節，實難令人採信。4.另關於泰國進出
    口報單及成交文件（包括合約、訂貨單、發票等）部分，原
    告於該函說明二（一）稱「因本公司與泰國GBP公司已往來
    多年，彼此間已孰悉買賣交易之行為，故以電話通訊聯絡後
    ，即達成買賣合意而成立合約，．．．。是雙方口頭往來交
    易並經初步確認訂單內容無異議承諾後，亦即雙方已成立合
    約，．．．」固非無據，惟系爭貨物如有泰國GBP公司自中
    國大陸進口瓷磚磚坯，再於泰國GBP公司加工後出口至臺灣
    之事實，既有此交易行為，且行之多年，則衡情原告應有與
    泰國GBP公司間之訂購單、契約、信用狀、書信往來及匯款
    資料可供被告查核，原告所稱與GBP公司間多年來均以口頭
    約定方式交易，迥異於一般國際貿易實務，實難令人採信。
  (六)綜上所述，本案經被告重新查明結果，系爭貨物未經GBP公
    司加工，自無原告所稱附加價值率超過35%之問題，原產地
    仍應認定為中國大陸。又另案原告魯迅貿易有限公司亦向被
    告連線申報進口泰國GBP公司產製POLISHED PORCELAIN TILE
    S，未上釉及CERAMIC TILES，已上釉等貨物計12批，經被告
    認定產地為中國大陸，該公司亦表不服，提起行政訴訟，業
    經鈞院以98年度訴字第469號判決原告之訴駁回在案等語，
    資為抗辯。並聲明求為判決駁回原告之訴。
五、兩造之爭點：系爭貨物有無經過泰國GBP公司加工？原告主
    張本院96年度訴字第189號確定判決已認定系爭貨物係於泰
    國加工，具有爭點效，被告應受其判斷拘束，不得為不同之
    認定，是否可採？被告重為復查決定，仍認定系爭貨物原產
    地為中國大陸，以原告涉有虛報進口貨物產地、逃避管制情
    事，依海關緝私條例第37條第3項轉據同條例第36條第1項及
    第3項規定予以裁處，是否適法？經查：
  (一)按「報運貨物進口而有下列情事之一者，得視情節輕重，處
    以所漏進口稅額2倍至5倍之罰鍰，或沒入或併沒入其貨物：
    一、……四、其他違法行為。」、「有前2項情事之一而涉
    及逃避管制者，依前條第1項及第3項論處。」及「私運貨物
    進口、出口或經營私運貨物者，處貨價1倍至3倍之罰鍰。」
    、「前2項私運貨物沒入之。」分別為海關緝私條例第37條
    第1項、第3項及第36條第1項、第3項所明定。
  (二)本件原告於94年12月26日委由耀億報關行向被告報運進口泰
    國產製POLISHEDPORCELAIN TILES未上釉及CERAMIC TILES上
    釉等貨物乙批（進口報單號碼：第DA/94/HV28/0103號），
    報列行為時貨品分類號列第6907.90 .00.00-3號「其他無釉
    陶瓷舖面磚，貼面磚，無釉之陶瓷馬賽克立方體及類似品，
    不論有無褙裡者（已列入690710目者除外）」及第6908.90.
    00.00-2號「其他有釉之陶瓷舖面磚，貼面磚有釉之陶瓷馬
    賽克立方體及類似品，不論有無褙裡者（已列入690810者除
    外）」，輸入規定均為MW0，電腦核定按C3（應驗貨物）方
    式通關；被告查驗結果，以實到來貨產地為中國大陸，經審
    理原告虛報進口貨物產地，逃避管制之違章成立，依海關緝
    私條例第37條第3項轉據同條例第36條第1項、第3項規定，
    處貨價1倍之罰鍰計4,637,249元，並沒入貨物。原告不服，
    申請復查未獲變更，提起訴願遞遭駁回，遂提起行政訴訟。
    經本院96年度訴字第189號判決：「訴願決定及復查決定均
    撤銷。原告其餘之訴（即請求撤銷原處分部分）駁回。」原
    告就駁回部分，提起上訴，經最高行政法院98年度判字第92
    4號判決：「原判決關於駁回上訴人其餘之訴及該訴訟費用
    部分均廢棄，發回臺中高等行法院。」本院以98年度訴更一
    字第19號判決：「原告之訴駁回。」原告復提起上訴，經最
    高行政法院99年度裁字第97號裁定：「上訴駁回。」嗣被告
    依據本院96年度訴字第189號判決撤銷意旨，以99年6月7日
    中普業一字第0991008759號重審復查決定：「復查駁回。」
    原告仍表不服，復提起訴願，經財政部於99年11月8日以台
    財訴字第09900304350號訴願決定：「原處分（重審復查決
    定）撤銷，由原處分機關另為處分。」茲被告重行審理結果
    ，以100年2月15日中普業一字第1001002498號重核復查決定
    ，仍駁回原告復查之申請，原告不服，再行提起訴願。財政
    部於100年7月7日以台財訴字第10000137830號訴願決定駁回
    等情，分別有進口報單、被告機關處分書、復查決定書、訴
    願決定書、重審復查決定書、訴願決定書（對重審復查決定
    ）、本院判決書、最高行政法院判決書（及裁定書）等附原
    處分卷可稽，並為兩造所不爭，堪信為真實。
  (三)原告主張：原告自泰國進口系爭瓷磚確經GBP公司加工，並
    提出資料文件依進口貨物原產地認定標準第7條第2項計算公
    式設算系爭進口瓷磚附加價值率均超過35％合乎貨物實質轉
    型，是系爭瓷磚原產地為泰國，而被告不依進口貨物原產地
    認定標準第7條第2項規定逕認系爭瓷磚之原產地為中國大陸
    ，足見被告所為行政處分以及訴願決定皆為違法，而應予撤
    銷云云。
  (四)惟查臺灣區陶瓷工業同業公會94年12月20日（94）臺陶會福
    字第150號函鑑定結果（見原處分卷第95、96頁），認泰國
    GBP公司無刮平定厚設備，無法從事拋光磚之全套完整加工
    ，僅有部分加工能力，況該公司有磁磚加工能力，與系爭貨
    物有無於該公司加工後再出口至臺灣，係屬二事。縱謂係泰
    國GBP公司將磚坯送至ACP公司作刮平定厚、粗拋光、精拋光
    、磨切邊，再送回GBP公司打蠟包裝，則因磁磚屬易碎貨物
    ，其往返不同工廠進行個別加工程序，必須對磁磚做妥善的
    包裝與運輸，勢必增加額外的成本負擔，不合於經濟效益，
    復提升磁磚因搬運、包裝造成傷害之風險，自無將系爭貨物
    分成「拋光→磨切邊」與「打蠟→包裝」兩地兩階段加工之
    必要。又依上開鑑定結果，釉面磚部分（CD2 GBP鑑定），
    僅有磨切邊及包裝等程序，並無施釉作業，且該鑑定報告亦
    未見泰國GBP公司及ACP公司有施釉設備，自無法從事上釉磚
    之加工。已難認本件磁磚有於泰國GBP公司加工。次查我國
    駐泰國代表處經濟組94年11月18日泰經組字第09400018740
    函（函文見原處分卷第93頁）檢送光碟，係該組於94年11月
    16日前往GBP公司所拍攝，光碟內容所稱該公司產品（拋光
    磁磚）於磁磚背面鑄印有「GBP」字樣，惟實際來貨報單第1
    項4個角落鑄印四方型之圖形，第2項未鑄印四方型之圖形，
    但兩者背面皆無任何字樣，則本案報單貨物已難認係該公司
    線上所加工生產之產品。又瓷磚成品通常背後鑄印有商標(L
    OGO)，此為行銷上所需要，而與其他廠牌產品明確區隔，惟
    查系爭貨物成品背後或無鑄印或標示有「GBP」、「ACP 」
    等商標字樣，自與一般商品標示方式有違，則系爭貨物顯非
    屬泰國GBP公司線上所加工生產之成品。另查來貨僅於外包
    裝箱塑膠膜內貼有「MADE IN THAILAND GBP INTERTRADE
    CO.LTD.」之紙標示，此種簡易之貼紙標示顯與一般商業習
    慣於瓷磚產品上或外包裝上直接烙印原產地之標示方式不同
    ，顯係匆促加貼紙標示，以掩飾其原產地為中國大陸所致。
    又系爭貨物貨樣送請財政部關稅總局進口貨品原產地認定委
    員會會商認定其原產地，案經該委員會審議會審議結果，於
    95年7月26日以臺總局認字第0951015191號函略謂：參據被
    告查核結果及專家諮詢意見等綜合研判，決議維持被告原認
    定產地為中國大陸，系爭貨物為中國大陸所產製等情。自難
    認係泰國加工實質轉型。
  (五)依原告所提供之中國大陸出口貨物報關單，其600mm×600mm
    釉面磚之總面積為16,380平方米（見原處分卷第87頁、本院
    卷第54頁），係依據600mm×600mm計算而得（9,100件×5pi
    ece/件×0.6m×0.6m=16，380平方米）；另800mm×800mm拋
    光磚之總面積為8,928平方米（見原處分卷第88頁、本院卷
    第52頁背面），係依據800mm×800 mm計算而得（4,650件×
    3piece/ 件×0.8m×0.8m=8,928平方米）。故中國大陸出口
    貨物報關單所載之600mm×600mm及800mm×800mm應係實際商
    品尺寸。另據原告所提供之泰國進口貨物報關單，其600mm
    ×600mm釉面磚之總面積為16,380平方米（見原處分卷第90
    頁、本院卷第53頁背面），係依據600mm×600mm計算而得（
    45,500piece×0.6m×0.6m=16,380平方米）；另800mm×80
    0mm拋光磚之總面積為8,908.8平方米（見原處分卷第91頁、
    本院卷第52頁），係依據800mm×800mm計算而得（13,920
    piece×0.8m×0.8m=8,908.8平方米）。故原告所提供之泰
    國進口貨物報關單所載之600mm×600mm及800mm×800mm應均
    為實際商品尺寸。又據原告所提供之中國大陸出口貨物報關
    單及泰國進口貨物報關單，其中600mm×600 mm釉面磚每片
    之重量分別為7.4公斤/片（336,700KG/45,500piece=7.4KG/
    piece）及7.6公斤/片（345,800KG/45,500piece=7.6KG/pie
    ce），核與本案進口報單（第2項）所載之重量7.6公斤/片
    （313,310KG/41, 225piece=7.6KG/piece）相當；另800mm
    ×800mm拋光磚部分，中國大陸出口貨物報關單及泰國進口
    貨物報關單每片之重量均為15.66公斤/片（218,550KG/13,
    950piece=15.66KG/ piece；218,080KG/13,920piece=15.
    66KG/ piece），而本案進口報單（第1項）所載之重量16公
    斤/片（8,208KG/512p iece），其重量並未減少。復據原告
    所提供泰國GB P公司系爭貨物之生產流程為「Feeding Line
    →Calibrate→Polish Line→Squaring & Chamfering
    Machine No.1、No. 2→Waxing Machine No.1、No.2→Q.C.
    Section→Packing Section」（見原處分卷第92頁），足見
    泰國GBP公司拋光磚之加工流程係先進行拋光後，再進行切
    割、磨成固定尺寸、打蠟及包裝等加工流程。惟依上開原告
    所提供之中國大陸出口貨物報關單及泰國進口貨物報關單所
    載之磁磚規格600m m×600mm及800mm×800mm係實際商品尺
    寸，泰國GBP公司自中國大陸進口與泰國GBP公司出口至臺灣
    之長寬尺寸相同，其重量亦未見減少，則泰國GBP公司自中
    國大陸進口之磁磚顯係已完成主要製程之拋光或上釉及磨切
    邊等加工程序。又打蠟及包裝等工序，乃在保護已完成拋光
    或上釉及磨邊工序之磁磚，避免因搬運、使用及環境等因素
    ，造成外來損害，故理應於磁磚完成拋光或上釉及磨切邊工
    序時，一併完成打蠟及包裝作業，以免完成拋光上釉及磨邊
    之磁磚受損，倘於中國大陸完成拋光或上釉及磨切邊，再於
    泰國完成打蠟及包裝，不僅增加人力、成本，不合經濟效益
    ，同時亦增高磁磚搬運、包裝過程損害之風險，實無將系爭
    貨物分成「拋光或上釉→磨切邊」與「打蠟→包裝」異地兩
    階段加工之必要，況整理包裝並非屬加工之層面，原告所進
    口之系爭貨物，難認已經泰國GBP公司加工。
  (六)查被告曾於99年12月2日以中普業一字第0991019016號函（
    見原處分卷第204頁）請原告提供與泰國供應商間及泰國供
    應商與中國大陸磚坯供應商間（1.泰國進出口報單及成交文
    件（包括合約、訂貨單、發票等）。2.實付或應付價格之付
    款結匯單據（包括信用狀及結匯水單）。3.如有間接付款（
    包括預付款）或尚未支付之價款明細。4.交易價格之決定過
    程往來文件或其他等同足依上開規定計算附加價值率之資料
    。經原告於99年12月27日以順達字第99122701號函（見原處
    分卷第206頁至第210頁、本院卷第43至45頁）檢附原進口報
    單之COMMERCIAL INVOICE、產地證明、PACKING LIST及已提
    供之中國出口報關單2紙、泰國進口報單1紙外，另提供
    PROFORMA INVOICE、BENE FIC IARY'S CERTIFICATE、OCEAN
    BILL OF LOADING及原告支付泰國GBP公司之銀行匯款水單6
    紙（見原處分卷第211頁至第234頁、本院卷第55頁至57頁）
    ，惟查：1.有關BENEFICIARY'S CERTIFICATE（受益人證明
    ）部分，其內容「WE HERE CERTIFY THATONENON-NEGOTIABL
    E SET OF THE SHIPPING DOCUMENT HAS BEEN SENTDIRECTLY
     TO THE APPLICANT.」（見原處分卷第215頁、本院卷第48
    頁）之意，應僅說明泰國GBP公司已將此不可轉讓之託運文
    件正確的交給申請人，或僅重複描述本案貨物（發票號碼：
    GBP-094/ 2005）之名稱、數量及價格等相關資料，並無法
    證明系爭貨物有經泰國GBP公司加工，亦與計算附加價值率
    無涉。2.關於OCEAN BILL OF LOADING（海運提單）部分（
    見原處分卷第219頁），其內容僅說明系爭貨物係自泰國裝
    船，經由海運運抵臺灣，核與系爭貨物之加工程度及計算附
    加價值率無涉。3.原告支付泰國GBP公司之銀行匯款水單6紙
    部分（見原處分卷第229頁至第234頁、本院卷第55頁至57頁
    ），依原告所主張系爭貨品係向泰國GBP公司訂購，而由該
    公司向中國大陸訂製磚坯進口至泰國，並在泰國加工製造而
    成，如所稱屬實，原告自應提出訂購或契約資料，及給付全
    部貨款等事證，經查該6紙水單中匯款編號NOAETT504179、
    NOAETT50449 7及NOAETT510034等3筆（見原處分卷第231頁
    至第233頁、本院卷第56頁、57頁），匯款日期分別為94年9
    月23日、同年10月14日及同年11月1日，其水單上之「匯款
    分類名稱及編號」欄中，均標示為「700已進口之貨款」，
    惟查本案進口日期為94年12月17日，為上開水單匯款日之後
    ，則原告支付泰國GBP公司之上開銀行匯款水單3紙部分，應
    係支付於匯款日前已進口之他案貨款，並非支付系爭貨物之
    貨款。另其餘3紙水單中匯款之總金額為美元66,450元（19,
    250+35,200+12,000=66,450），與本案系爭貨物之完稅價格
    為美元139,277.64元，顯然不合。雖原告於該函說明二（二
    ）（見原處分卷第209頁、本院卷第44頁背面）主張差額部
    分為暫保留未給付金額，非唯與原告自已於該函說明二（三
    ）所稱「．．．因本件磁磚已以信用狀付款予泰國GBP 公司
    ，如前所述，並無間接付款或尚未支付之款項。」（見原處
    分卷第209頁、本院卷第44頁背面）之說法已屬顯然前後矛
    盾，且與一般商業常態，當有泰國GBP公司向原告催討餘款
    之信函，始符交易習慣，乃原告卻未能提出與泰國GBP公司
    間之書信往來等資料，以資證明雙方間之貨款支付方式及原
    告未按時支付貨款，泰國GBP公司與原告交涉之事由，亦屬
    有違常情。原告雖又於本件言詞辯論時當庭補提NOAETT5020
    60、NOAETT 502013號兩紙匯款水單（見本院卷原告提證物
    七），以證明其已付款泰商，惟被告曾於99年12月2日以中
    普業一字第0991019016號函請原告提供與泰國供應商間及泰
    國供應商與中國大陸磚坯供應商間交易過程往來文件或其他
    等同足依上開規定計算附加價值率之資料。亦經原告於99年
    12月27日以順達字第99122701號函復檢送上開6紙匯款水單
    ，已如前述，並無本件補提兩紙水單，乃本件於準備程序中
    經受命法官要求被告詳細說明該6紙水單中匯款編號NOAETT5
    04179、NOAET T504497及NOAETT 510034等3筆，匯款日期分
    別為94年9月23日、同年10月14日及同年11月1日，其水單上
    之「匯款分類名稱及編號」欄中，均標示為「700已進口之
    貨款」，與本件交易進口日期不符等情（見本院卷100年11
    月13日準備程序筆錄），並被告於100年11月15日所提行政
    訴訟補充答辯狀（答辯狀第9頁答辯理由三之(三)）中詳述其
    情，始於辯論期日補提該資料，已見其事後臨訟始補湊該標
    示為「700已進口之貨款」之水單，且其匯款日期分別為94
    年5月17日、18日，距本件原告委託耀億報關行向被告報運
    進口之94年12月26日甚久（原提水單為同年9月至11月間較
    接近進口日），況其金額亦不符，復與原告於該函說明二（
    三）所稱「．．．因本件磁磚已以信用狀付款予泰國GBP公
    司，如前所述，並無間接付款或尚未支付之款項。」（見原
    處分卷第209頁、本院卷第44頁背面）之說法矛盾，亦已如
    前述，自非可取。4.另關於泰國進出口報單及成交文件（包
    括合約、訂貨單、發票等）部分，原告於該函說明二（一）
    稱「因本公司與泰國GBP公司已往來多年，彼此間已孰悉買
    賣交易之行為，故以電話通訊聯絡後，即達成買賣合意而成
    立合約，．．．。是雙方口頭往來交易並經初步確認訂單內
    容無異議承諾後，亦即雙方已成立合約，．．．」，惟本件
    並非國內交易，系爭貨物如有泰國GBP公司自中國大陸進口
    瓷磚磚坯，再於泰國GBP公司加工後出口至臺灣之事實，既
    有此交易行為，且行之多年，則衡情原告應有與泰國GBP公
    司間之訂購單、契約、信用狀、書信往來及匯款資料可供被
    告查核，原告所稱與GBP公司間多年來均以口頭約定方式交
    易，迥異於一般國際貿易實務，實難置信。
  (七)按「海關對進口貨物原產地之認定，應依原產地認定標準辦
    理，必要時，得請納稅義務人提供產地證明文件。在認定過
    程中如有爭議，納稅義務人得請求貨物主管機關或專業機構
    協助認定，其所需費用統由納稅義務人負擔。前項原產地之
    認定標準，由財政部會同經濟部定之。」關稅法第28條定有
    明文。進口貨物原產地認定標準第7條第1項規定：「第5條
    之進口貨物，除特定貨物原產地認定基準由經濟部及財政部
    視貨物特性另訂定公告者外，其實質轉型，指下列情形：一
    、原材料經加工或製造後所產生之貨物與原材料歸屬之海關
    進口稅則前六位碼號列相異者。二、貨物之加工或製造雖未
    造成前款稅則號列改變，但已完成重要製程或附加價值率超
    過百分之三十五以上者。…」（條文見本院卷第59頁背面）
    足見主張原產地實質轉型者應負協力義務，而因實質轉型及
    貿易等事證均掌握在義務人手中，相對而言，稅捐機關就納
    稅義務人之虛報進口貨物產地逃避管制之舉證責任，即相對
    減輕。本件原告主張原產地實質轉型，被告業於99年12月2
    日以中普業一字第0991019016號函（見原處分卷第204頁）
    請原告提供與泰國供應商間及泰國供應商與中國大陸磚坯供
    應商間（1.泰國進出口報單及成交文件（包括合約、訂貨單
    、發票等）。2.實付或應付價格之付款結匯單據（包括信用
    狀及結匯水單）。3.如有間接付款（包括預付款）或尚未支
    付之價款明細。4.交易價格之決定過程往來文件或其他等同
    足依上開規定計算附加價值率之資料。原告固於99年12月27
    日以順達字第99122701號函（見原處分卷第206頁至第210頁
    、本院卷第43至45頁）檢附原進口報單之COMMERCIAL INVOI
    CE、產地證明、PACKING LIST及已提供之中國出口報關單2
    紙、泰國進口報單1紙外，另提供PROFORMA INVOICE、BENEF
    ICIARY'S CERTIFICATE、OCEAN BILL OF LOADING及原告支
    付泰國GBP公司之銀行匯款水單6紙（見原處分卷第211頁至
    第234頁、本院卷第55頁至57頁）為證，惟原告於該覆函說
    明欄二之(一)中已稱：「本公司與泰國GBP公司已往來多年，
    彼此間已孰（熟）悉買賣交易之行為，故以電話通訊連絡後
    ，即達成買賣合意而成立合約，由PROFORMA INVOICE可知，
    此係指客戶訂單後，確認客戶的訂單之內容亦即承諾之謂。
    COMMERCIAL INVOICE係指商業發票，出貨後用來跟客戶請款
    與通關用。是雙方口頭往來交易並經初步確認訂單內容無異
    議承諾後，亦即雙方已成立合約，始會開立COMMERCIAL INV
    OICE出貨。」（見本院卷第43頁背面），惟上開文件並不能
    證明實質轉型，已如上述，對實質轉型之事實，原告並未提
    出足以證明之產地證明文件。被告業於99年12月2日以中普
    業一字第0991019016號函（見原處分卷第204頁）請原告提
    供與泰國供應商間及泰國供應商與中國大陸磚坯供應商間足
    以依規定計算附加價值率之資料，再函請駐泰國代表處經濟
    組洽查磁磚原產地查核，有復函附原處分卷（見原處分卷第
    93頁），並取得臺灣區陶瓷工業同業公會鑑定函參佐（鑑定
    函見原處分卷第95頁，基隆關稅局原係向經濟部工業局函請
    協助查證，經函復洽請臺灣區陶瓷工業同業公會協助提供，
    見原處分卷第101頁），復報請財政部關稅總局進口貨物原
    產地認定委員會審議，亦有財政部關稅總局復函附原處分卷
    可稽（見原處分卷第98頁），足見被告已盡調查舉證能事，
    原告主張實質轉型，自難憑認。又被告認原告所主張實質轉
    型為不足採，自無違進口貨物原產地認定標準第7條第2項附
    加價值率計算公式之問題，原告指有違該規定，亦有誤會。
  (八)原告雖主張本院96年度訴字第189號判決，就有關實質轉型
    部分具有爭點效，被告不能再為認定云云，即依原告所引該
    號判決理由五「…依前開所述認GBP公司未經任何之加工程
    序，即將自中國大陸進口之系爭拋光磚及釉面磚出售與原告
    公司進口至我國，證據尚有不足，則被告即應審究本件系爭
    來貨GBP公司自中國大陸進口後之加工程度，及是否有本件
    系爭拋光磚及釉面磚是否符合進口貨物原產地認定標準第7
    條第1項所規定『實質轉型』之情形，以認定其原產地。」
    （見本院卷原告辯論意旨狀第13頁，判決文見本院卷第25頁
    ），惟判決意旨於此僅表示係認定原處分（含復查決定）之
    決定，其認定所據之證據尚有不足，並非已就某爭點為判斷
    認定，被告機關於撤銷之後，自仍得依其所調查之證據，為
    與原來相同之認定，並無違爭點效之原則。本件被告重核復
    查決定書已敘明原告所提BENEFICIARY'S CERTIFICATE、OCE
    AN BILL OF LOADING等與進口貨物原產地認定標準第7條第2
    項附加價值率之計算無涉，所提匯款水單金額與本件完稅價
    格不合，我國駐泰國代表處經濟組函送光碟，光碟內容稱GB
    P公司產品拋光磁磚背面鑄有「GBP」字樣，惟實際來貨報單
    則無何字樣，顯非該公司產品，且自大陸進口拋光磚坯、釉
    面磚半成品應留有加工餘地，以便加工，本件則否等情（見
    原處分卷第238頁、第239頁），並於本件答辯中詳細說明其
    理由，其為相同之認定，難指有違爭點效之原則。
六、綜上所述，原告之主張俱無可採，原處分以本件系爭進口貨
    物產地為中國大陸，經審理原告虛報進口貨物產地，逃避管
    制之違章成立，依海關緝私條例第37條第3項轉據同條例第3
    6條第1項、第3項規定，處貨價1倍之罰鍰4,637,249元，並
    沒入貨物，核無違誤，訴願決定予以維持亦無不合，原告訴
    請予以撤銷，核無理由，應予駁回。又本件事證已明確，兩
    造其餘主張及陳述，核與結論並無影響，爰不予一一論列，
    併此敘明。
七、據上論結，本件原告之訴為無理由，依行政訴訟法第195條
    第1項後段、第98條第1項前段，判決如主文。
中　　華　　民　　國　　100　年　　12　　月　  8 　　日
                臺中高等行政法院第二庭
                          審判長法  官　王  茂  修
                                法  官  莊  金  昌
                                法  官  林  秋  華
以上正本證明與原本無異。
如不服本判決，應於判決送達後20日內向本院提出上訴書狀，其
未表明上訴理由者，應於提起上訴後20日內向本院提出上訴理由
書（須依對造人數附具繕本）；如於本判決宣示或公告後送達前
提起上訴者，應於判決送達後20日內補提上訴理由書（須附繕本
）。未表明上訴理由者，逕以裁定駁回。
中　　華　　民　　國　　100　年　　12　　月　  8 　　日
                                書記官  蔡  逸  媚